臺灣臺北地方法院民事裁定　　　　　　　 96年度抗字第770號
抗　告　人　甲○○
　　　　　　丙○○
相　對　人　全豐營造有限公司
法定代理人　乙○○
上列當事人間聲請本票裁定事件，抗告人對於中華民國96年2月
26日本院簡易庭96年度票字第6718號裁定提起抗告，本院裁定如
下：
    主      文
抗告駁回。
抗告程序費用新台幣壹仟元由抗告人負擔。
    理      由
一、本件相對人主張：伊持有嘉利通科技有限公司於民國89年3
    月24日簽發金額新台幣（下同）7,250,000元之本票1張，未
    載到期日並免除作成拒絕證書，約定利息依週年利率6%計算
    ，惟該本票經伊於93年2月1日提示未獲付款，爰依票據法第
    123條聲請法院裁定許可強制執行等語，並提出本票影本為
    據，原裁定予以准許，即無不合。
二、本件抗告意旨略以：
  (一)抗告人因第三人林良權邀約投資嘉利通科技有限公司，但投
    資後未從招開任何股東會，亦未收到營運資料，林良權91年
    因空難死亡，負責人蘇明宗未曾聯繫，對公司事務並不知情
    。
  (二)否認為嘉利通科技有限公司之法定代理人。
  (三)系爭本票於89年3月24日簽發，至92年3月23日已滿三年，依
    票據法之規定，已罹時效，相對人於93年2月1日提示，顯為
    無效之法律行為云云。
三、按非訟事件之抗告，除本法另有規定外，準用民事訴訟法關
    於抗告程序之規定，非訟事件法第46條定有明文。又按對於
    裁定，得為抗告。但別有不許抗告之規定者，不在此限，民
    事訴訟法第482條著有規定。惟「抗告為受裁定之當事人或
    其他訴訟關係人，對於裁定聲明不服之方法，若非受裁定之
    當事人或其他訴訟關係人，即不得為之。申言之，對於裁定
    無論為當事人或其他訴訟關係人，必須為受裁定之人始有抗
    告權，若非受裁定之人，縱屬訴訟關係人，亦不能認其有抗
    告權之存在」（最高法院85年度台抗字第398號裁定意旨）
    。又非訟事件裁定，因裁定而權利受侵害者得為抗告，非訟
    事件法第41條第1項定有明文。所謂因裁定而權利受侵害之
    人，係指因裁定而其權利直接受侵害者而言。
四、經查，本件抗告人雖對相對人提起抗告，惟相對人請求准許
    本票裁定之對象為嘉利通科技有限公司，並非抗告人等，「
    公司」與「個人」為不同的權利主體，是以，抗告人並非
    本件原裁定之當事人或訴訟關係人，亦非權利直接受侵害者
    ，則抗告人對相對人提起本件抗告，自不合法，應予駁回。
五、據上論結，本件抗告為不合法，依非訟事件法第21條第2項
    、第24條第1項、第46條、民事訴訟法第495條之1第1項、第
    444條第1項前段、第78條、第85條第1項前段，裁定如主文
    。
中　　華　　民　　國　　96　　年　　9 　　月　　26　　日
                  民事第五庭    法　官　吳佳薇
本裁定不得抗告。
以上正本係照原本作成。
中　　華　　民　　國　　96　　年　　9 　　月　　26　　日
                                書記官  許博為
